臺灣臺中地方法院刑事判決            100年度交易字第478號
公  訴  人  臺灣臺中地方法院檢察署檢察官
被      告  朱炳華
上列被告因公共危險案件，經檢察官提起公訴（100年度偵字第
8607號），本院判決如下：
    主    文
朱炳華服用酒類，不能安全駕駛動力交通工具而駕駛，累犯，處
有期徒刑陸月，如易科罰金，以新臺幣壹仟元折算壹日。
    犯罪事實
一、朱炳華前於民國95年間，因服用酒類，不能安全駕駛動力交
    通工具而駕駛之公共危險案件，經本院以95年度中交簡字第
    658號判處有期徒刑5月確定，於95年11月27日易科罰金執行
    完畢。詎其不知悔改，於100年3月28日凌晨0時許，在臺中
    市○○區○○路409之43號12樓之2住處內，飲用紅酒後，已
    達不能安全駕駛動力交通工具之程度，卻不顧大眾行車之公
    共安全，於同日凌晨1時30分許，駕駛車牌號碼2500-WQ號自
    用小客車上路。嗣於同日凌晨1時55分許，途經北屯區○○
    路與進化路交岔路口時，因不勝酒力，不慎撞及前方由江國
    源所駕駛之車牌號碼328-XT號營業用小客車。經警據報前往
    處理，於同日凌晨2時38分許，測得其酒後吐氣所含酒精成
    份每公升達1.03毫克後，始查悉上情。
二、案經臺中市政府警察局第五分局報告臺灣臺中地方法院檢察
    署檢察官偵查起訴。
    理    由
一、證據能力：按被告以外之人（包括證人、鑑定人、告訴人、
    被害人及共同被告等）於審判外之陳述雖不符刑事訴訟法第
    159條之1至之4等4條之規定，而經當事人於審判程序同意作
    為證據，法院審酌該言詞陳述或書面陳述作成時之情況，認
    為適當者，亦得為證據；當事人、代理人或辯護人於法院調
    查證據時，知有刑事訴訟法第159條第1項不得為證據之情形
    ，而未於言詞辯論終結前聲明異議者，視為有前項之同意，
    同法第159條之5定有明文。查以下本判決引用之證人於審判
    外之言詞或書面陳述，性質上雖屬傳聞證據，惟公訴人及被
    告於本院審理時均不爭執其證據能力，且經本院審理時予以
    提示並告以要旨，經公訴人及被告表示意見，均未於言詞辯
    論終結前聲明異議，本院審認上開證據作成時之情況，應無
    違法取證或不當情事，與本案待證事實間復具有相當之關聯
    性，以之作為證據應屬適當，依刑事訴訟法第159條之5規定
    ，自有證據能力。
二、前揭犯罪事實業據被告朱炳華於警詢、偵查及本院審理時均
    坦承不諱，並經證人即被害人江國源於警詢時證述明確，且
    有酒精測定紀錄表、刑法第185條之3案件測試觀察紀錄表、
    汽機車駕駛人酒後生理協調平衡檢測紀錄表、舉發違反道路
    交通管理事件通知單影本、員警職務報告、道路交通事故現
    場圖、道路交通事故調查報告表(一)、(二)各乙份及現場照片12
    張在卷可參，足見被告自白確與事實相符，應堪採信。本件
    事證明確，被告犯行洵堪認定，應予依法論科。
三、論罪科刑部分：
(一)、核被告朱炳華所為，係犯刑法第185條之3之公共危險罪。
(二)、被告前於95年間，因服用酒類，不能安全駕駛動力交通工具
    而駕駛之公共危險案件，經本院以95年度中交簡字第658號
    判處有期徒刑5月確定，於95年11月27日易科罰金執行完畢
    等情，有臺灣高等法院被告前案紀錄表乙份在卷足憑，被告
    前受有期徒刑之執行完畢後，5年以內故意再犯本件有期徒
    刑以上之罪，為累犯，應依刑法第47條第1項之規定，加重
    其刑。
(三)、爰審酌被告前曾因酒後駕車之公共危險罪，經臺灣苗栗地方
    法院以89年度苗簡字第579號判處罰金新臺幣2萬元確定（於
    90年4月13日執行完畢）；經本院以92年度中交簡字第32號
    判處拘役59日確定（於92年3月18日易科罰金執行完畢）；
    經本院以92年度中交簡字第948號判處有期徒刑4月確定（於
    92年8月8日易科罰金執行完畢）；經本院以93年度中交簡字
    第1365號判處有期徒刑4月確定（於94年1月26日易科罰金執
    行完畢）；經本院以95年度中交簡字第658號判處有期徒刑5
    月確定（於95年11月27日易科罰金執行完畢），有臺灣高等
    法院被告前案紀錄表在卷可按，被告已有5次酒駕遭判處有
    期徒刑之紀錄，猶不知記取教訓，仍於飲酒後已達不能安全
    駕駛之程度，再度駕車上路，不顧酒後駕車因注意力降低，
    可能影響行車安全而對於其他用路人所造成之危險，惟考及
    本件被告犯罪後，業已坦承犯行，犯後態度良好，本次犯行
    距前次犯行相距逾4年餘，並非於短時間內一犯再犯，且業
    與被害人江國源和解，有和解書乙份附卷可參，認尚無令其
    入監服刑，短暫剝奪其人身自由之必要等一切情狀，量處如
    主文所示之刑，併予諭知易科罰金之折算標準，以示懲儆，
    起訴書請求量處有期徒刑7月，尚屬過重，併予敘明。
據上論斷，應依刑事訴訟法第299條第1項前段，刑法第185條之3
、第47條第1項、第41條第1項前段，刑法施行法第1條之1第1項
、第2項後段，判決如主文。
中    華    民    國   100    年    7     月    22    日
                        臺灣臺中地方法院刑事第十三庭
                            法  官  劉麗瑛
以上正本證明與原本無異。
如不服本判決應於收受判決後10日內向本院提出上訴書狀，並應
敘述具體理由；其未敘述上訴理由者，應於上訴期間屆滿後20日
內向本院補提理由書（均須按他造當事人之人數附繕本）「切勿
逕送上級法院」。
                            書記官  王玟
中    華    民    國   100    年    7     月    22    日
附錄論罪科刑法條
中華民國刑法第185條之3：
服用毒品、麻醉藥品、酒類或其他相類之物，不能安全駕駛動力
交通工具而駕駛者，處1年以下有期徒刑、拘役或科或併科15萬
元以下罰金。